【裁判字號】    99,易,426
【裁判日期】    990909
【裁判案由】    竊盜
【裁判全文】
臺灣雲林地方法院刑事判決               99年度易字第426號
公  訴  人  臺灣雲林地方法院檢察署檢察官
被      告  甲○○
辯  護  人  本院公設辯護人許俊雄
上列被告因竊盜案件，經檢察官提起公訴（99年度偵字第1223號
），並聲請進行協商程序，本院認為適當，同意改由受命法官獨
任進行協商程序而為判決如下：
    主  文
甲○○毀壞安全設備竊盜，累犯，處有期徒刑拾壹月。
    事實及理由
一、犯罪事實：
    甲○○（綽號「大寶」）前因竊盜案件，經臺灣高等法院臺
    南分院以93年度上易字第154 號判處有期徒刑1 年確定；復
    因施用第一級、第二級毒品案件，經臺灣雲林地方法院以93
    年度訴字第123 號分別判處有期徒刑11月、6 月，並定應執
    行有期徒刑1 年3 月確定；又因偽造文書案件，經臺灣臺東
    地方法院以94年度訴字第187 號判處有期徒刑7 月確定，上
    開各罪嗣經減刑並合併定應執行刑有期徒刑1 年4 月確定，
    甫於民國97年1 月21日縮刑期滿執行完畢。詎其仍不知悔改
    ，於98年7 月7 日上午某時許，趁乙○○位於雲林縣斗六市
    ○○路2 號內無人之際，竟基於意圖為自己不法所有之犯意
    ，以打破上開地點後門旁窗戶角落玻璃，並破壞後門門鎖之
    方式侵入該處（涉嫌侵入住宅罪嫌部分未據告訴），見該址
    內有增您智投影電視機（機型PV5257PK）、河合鋼琴（製造
    號碼：KG-2A EBONY POLISH，編號：0000000 號）各1 臺係
    價值昂貴之物，先徒手竊取該投影電視機，將該投影電視機
    放置在雲林縣斗六市棒球場附近，再於98年7 月9 日凌晨4
    時55分許，委請塗國勇（涉犯收受贓物罪部分，經檢察官另
    行起訴）協助銷贓。復接續於98年7 月10日某時許，向不知
    情之陳惠雯借用其所有0000000000、0000000000號之行動電
    話，且向不知情之林登祐借用其所有0000000000號之行動電
    話，並使用上址內（05）0000000 號之室內電話為聯絡工具
    ，於當天上午9 時及下午2 時許與不知情之陶春財聯繫，而
    將上開鋼琴以新臺幣（下同）7 萬8000元之價格販賣予不知
    情之陶春財，復由陶春財聯絡不知情之宏明至上址搬走該
    鋼琴，而甲○○即分次以上開方式，接續完成其竊盜之犯行
    。嗣經警循線查獲上情。
二、證據名稱：
    (一)被告甲○○於99年6 月2 日警察詢問筆錄（偵查卷第45頁
      至第48頁）、99年4 月13日檢察官訊問筆錄（偵查卷第21
      頁至第24頁）、99年5 月11日檢察官訊問筆錄（偵查卷第
      41頁至第42頁）、99年6 月29日檢察官訊問筆錄（偵查卷
      第78頁至第79頁、第81頁至第83頁）。
    (二)告訴人乙○○於98年7 月18日之警察詢問筆錄（偵查卷第
      94頁至第95頁）及98年10月17日之警察詢問筆錄（警卷第
      24頁至第25頁）。
    (三)證人陶春財於98年10月20日之警察詢問筆錄（警卷第1 頁
      至第4 頁）、99年5 月26日之警察詢問筆錄（偵查卷第57
      頁至第59頁）、99年4 月27日之檢察官訊問筆錄（偵查卷
      第34頁至第35頁，結文在第37頁）。
    (四)證人林登祐於98年12月14日之警察詢問筆錄（警卷第5 頁
      至第7 頁）、99年4 月27日之檢察官訊問筆錄（偵查卷第
      32頁至第33頁）。
    (五)證人陳惠雯於98年11月14日之警察詢問筆錄（警卷第8 頁
      至第10頁）、99年4 月27日之檢察官訊問筆錄（偵查卷第
      32頁至第33頁）。
    (六)證人宏明於98年10月05日之警察詢問筆錄（警卷第15頁
      至第17頁）、99年4 月27日之檢察官詢問筆錄（偵查卷第
      33頁）。
    (七)塗國勇於98年7 月9 日警察詢問筆錄（偵查卷第49頁至第
      53頁）、98年12月30日警察詢問筆錄（警卷第18頁至第20
      頁）、99年6 月2 日警察詢問筆錄（偵查卷第54頁至第56
      頁）、於98年7 月9 日檢察官訊問筆錄（偵查卷第98頁至
      第99頁）、98年7 月21日檢察官訊問筆錄（偵查卷第100
      頁至第101 頁）、99年4 月27日檢察官訊問筆錄（偵查卷
      第31頁）、99年6 月29日檢察官訊問筆錄（偵查卷第77頁
      至第79頁，結文在第80頁）。
    (八)雲林縣警察局斗六分局98年10月6 日搜索扣押筆錄暨扣押
      物品目錄表1 份（警卷第26頁至第30頁）。
    (九)告訴人乙○○立具之贓物認領保管單2 紙（警卷第31頁、
      偵查卷第96頁背面）
    (十)《0000000000、0000000000、0000000000號》通聯調閱查
      詢單（警卷第45頁至第53頁、第56頁至第67頁）、中華電
      信股份有限公司《05-0000000》電話明細清單（警卷第43
      頁至背面）、臺灣大哥大《0000000000》通話明細單（警
      卷第70頁至第77頁）。
    (十一)本院公務電話紀錄表1 紙（本院卷第22頁）。
三、本案經本院當庭告知變更起訴法條，復經檢察官與被告於審
    判外達成協商之合意，且被告已認罪，其合意內容為：被告
    願受科刑範圍為有期徒刑11月。
四、應適用之法條：刑事訴訟法第455 條之2 第1 項、第455 之
    4 第2 項、第455 條之8 、第300 條，刑法第321 條第1 項
    第2 款、第47條第1 項，刑法施行法第1 條之1 。
五、協商判決除有刑事訴訟法第455 條之4 第1 項第1 款於本訊
    問程序終結前，被告撤銷協商合意或檢察官撤回協商聲請者
    ；第2 款被告協商之意思非出於自由意志者；第4 款被告所
    犯之罪非第455 條之2 第1 項所得以協商判決者；第6 款被
    告有其他較重之裁判上一罪之犯罪事實者；第7 款法院認應
    諭知免刑或免訴、不受理者情形之一，及違反同條第2 項「
    法院應於協商合意範圍內為判決；法院為協商判決所科之刑
    ，以宣告緩刑或2 年以下有期徒刑、拘役或罰金為限」等情
    形外，不得上訴。
六、本件如得上訴且不服本判決時，得自收受判決送達之日起10
    日內，向本院提出上訴狀（須附繕本），上訴於第二審法院
    。
本案經檢察官莊珂惠到庭執行職務
中    華    民    國    99    年    9     月    9     日
                  刑事第三庭   法  官  蕭雅毓
以上正本證明與原本無異。
如不服本判決應於收受判決後10日內向本院提出上訴書狀，並應
敘述具體理由；其未敘述上訴理由者，應於上訴期間屆滿後20日
內向本院補提理由書（均須按他造當事人之人數附繕本）。「切
勿逕送上級法院」。
                               書記官  鍾宜津
中    華    民    國    99    年    9     月    9     日
附錄論罪科刑條文全文：
中華民國刑法第321條（加重竊盜罪）
犯竊盜罪而有左列情形之一者，處 6 月以上、 5 年以下有期徒
刑：
一、於夜間侵入住宅或有人居住之建築物、船艦或隱匿其內而犯
    之者。
二、毀越門扇、牆垣或其他安全設備而犯之者。
三、攜帶兇器而犯之者。
四、結夥三人以上而犯之者。
五、乘火災、水災或其他災害之際而犯之者。
六、在車站或埠頭而犯之者。
前項之未遂犯罰之。

司法院資訊處製作；財團法人民間司法改革基金會備份。
